【裁判字號】    98,聲,137
【裁判日期】    980415
【裁判案由】    返還提存物
【裁判全文】
臺灣桃園地方法院民事裁定               98年度聲字第137號
聲  請  人  甲○○
                        0號
相  對  人  丙○○
            許聖明原名乙○○.
                        131.
上列當事人間聲請返還提存物事件，本院裁定如下：
    主  文
本院九十六年度存字第四一三○號擔保提存事件聲請人所提存之
擔保金新台幣柒萬元，就相對人丙○○部分，准予返還。
聲請人其餘聲請駁回。
    理  由
一、本件聲請意旨略以：聲請人前遵本院96年度裁全字第5072號
    假扣押事件，提存新台幣（下同）70,000元。經聲請人聲請
    鈞院以97年度全聲字第230 號撤銷假扣押裁定確定，於民國
    97年8 月13日具狀撤回強制執行，並於97年11月5 日以存證
    信函催告相對人20日內主張權利，惟相對人丙○○在20日內
    並未對聲請人提起訴訟，至另一相對人乙○○之部分，因聲
    請人未聲請強制執行，為此依民事訴訟法第104 條第1 項第
    3 款之規定，聲請裁定准予返還前開提存金70,000元等語。
二、按訴訟終結後，供擔保人證明已定20日以上之期間，催告受
    擔保利益人行使權利而不行使者，法院應依供擔保人之聲請
    ，以裁定命返還其提存物，民事訴訟法第104 條第1 項第3
    款前段定有明文。前開規定，於其他依法令供訴訟上之擔保
    者準用之；同法第106 條前段亦有規定。而訴訟終結，宜從
    廣義解釋，包括執行程序終結在內。故供擔保人於執行程序
    終結後，證明已定20日以上之期間，催告受擔保利益人行使
    權利而未行使者，法院即得依上開規定裁定准許返還提存物
    。
三、經查，聲請人主張之上開事實，業據提出相對人本院97年度
    全聲字第230 號撤銷假扣押裁定、存證信函及收件回執、相
    對人丙○○之戶籍謄本為證，並經本院依職權調閱本院96年
    度裁全字第5072號假扣押事件、96年度執全字第3103號假扣
    押強制執行事件、96年度存字第4130號提存事件、97年度全
    聲字第230 號撤銷假扣押事件等卷宗核閱屬實，並經本院民
    事紀錄科查詢相對人丙○○並無向聲請人行使權利，從而，
    聲請人上開主張應堪信為真實，揆諸前揭說明，聲請人就相
    對人丙○○部分聲請返還提存物，自無不合，應予准許。
四、惟按擔保提存之提存人於提存後，於假扣押、假處分、假執
    行經裁判後未聲請執行，或於執行程序實施前撤回執行之聲
    請，得聲請該管法院提存所返還提存物，提存法第18條第1
    項第3 款定有明文。足見假扣押供擔保人於強制執行實施前
    撤回執行之聲請或未聲請執行，即得逕向法院提存所聲請返
    還擔保金，毋須經由法院裁定。查本件聲請人於辦理上開提
    存後，僅聲請假扣押強制執行相對人丙○○之財產，並未聲
    請假扣押相對人許聖明之財產，業為聲請人所陳明，並經本
    院調取本院96年度執全字第3103號卷宗核閱無訛，則依前揭
    規定，聲請人就相對人許聖明部分，欲請求返還提存物，僅
    需提出民事執行發給之「未執行證明」，即得聲請提存所返
    還提存物，無庸取得本院命返還提存物之確定裁定。從而，
    聲請人此部分之聲請，尚屬於法不合，應予駁回，爰裁定如
    主文。
中    華    民    國    98    年    4     月    15    日
                 民事第一庭    法  官  陳雪玉
如不服本裁定應於送達後10日內向本院提出抗告狀，並應繳納抗
告費新台幣1000元。
上列正本證明與原本無異。
中    華    民    國    98    年    4     月    20    日
                              書記官  吳瓊英


司法院資訊處製作；財團法人民間司法改革基金會備份。
